臺灣臺南地方法院交通事件裁定　　　　　　　　　　九十一年度交聲字第一四一號
　　移送機關　交通部公路總局嘉義區監理所台南監理站
　　受處分人　甲○○
　　即異議人
右列受處分人因違反道路交通管理處罰條例案件，對於交通部公路總局嘉義區監理所
台南監理站九十一年五月十日所為之裁決處分（處分案號：南監五字第裁七四—Ｓ0
0000000號）聲明異議，本院裁定如左：
    主  文
異議駁回。
    理  由
一、聲明異議意旨如異議狀所載（詳見附件）。
二、按汽車駕駛人停車時，在禁止臨時停車處所停車者，處汽車駕駛人新臺幣六百元
    以上一千二百元以下罰鍰；前項情形，汽車駕駛人不與移置或不在車內時，得由
    交通勤務警察或依法令執行交通稽查任務人員為之，或得於舉發其違規後，使用
    民間拖吊車拖離之，並收取移置費，道路交通管理處罰條例第五十六條第一項第
    一款、第二項分別定有明文；又禁止臨時停車線，用以指示禁止臨時停車路段，
    為紅色實線，道路交通標誌標線號誌設置規則第一百六十九條第一項、第二項亦
    分別規定甚明。另交通標線之重新劃設，如係為免標線設置日久，而有褪色不明
    之情形，乃加以重新上色，且原有舊標線部分，實際上亦未遭到塗消，則舊標線
    未遭新劃設標線覆蓋之區域，仍不因標線附近曾經重新劃設新標線，即當然失去
    其為交通標線之效力。
三、受處分人即異議人甲○○雖不否認有於民國九十一年二月十日下午一點四十分左
    右，將其所有之車牌號碼三Ｍ—三二六一號自用小客車，停放於台南市○○路七
    七二巷之劃設有紅色實線，屬禁止臨時停車路段等事實，然辯稱：該停車地點，
    先前於重新劃設紅線時，留有大約一格停車位之舊紅線未重新上色，而之前拖吊
    場人員，對於停放於該位置之車輛並不拖吊，但換了新拖吊場後，因不知該處有
    新舊紅線之差異而加以拖吊，另執勤警員亦據此而舉發本件違規，實非適當云云
    。
四、經查：
    （一）受處分人即異議人蘇淑貞有於前述時間，將其所有之車牌號碼三Ｍ—三二
          六一號自用小客車，停放於台南市○○路七七二巷之劃設有紅色實線，屬
          禁止臨時停車路段等事實，除有台南市警察局南市警交字第Ｓ00000
          000號舉發違反道路交通管理事件通知單一紙附卷可參外，且有該警察
          局九十一年四月十八日南市警交字第０九一六七九八三號函一份在卷足憑
          。
    （二）其次，本件案載之違規地點劃設紅線之區域，有新舊二紅線之情形，雖據
          受處分人即異議人蘇淑貞提出現場照片三張資為佐證，而觀諸該現場照片
          ，雖亦可發現重新劃設之紅線，並未延伸至原先劃設紅線之尾端，然該舊
          劃設之紅線部分，則未遭塗消而仍屬清晰可見；又本件案載違規地點舊劃
          設之紅線，並未經交通標線設置機關予以塗消等情，復有台南市政府交通
          局九十一年七月一日九一南交局工字第０五三二五號函存卷足憑，顯見本
          件新標線之劃設，係為免原舊有標線設置日久，而有褪色不明之情形，乃
          加以重新上色，且原有舊標線部分，實際上亦未遭到塗消。基此，並參照
          前述說明，該舊標線既未經交通標線設置機關予以塗消，則該未遭新標線
          覆蓋之舊標線區域，仍不因標線附近曾經重新劃設新標線，即當然失去其
          為交通標線之效力，故本件案載違規地點之未遭新標線覆蓋之舊紅色標線
          ，尚具有禁止臨時停車線之效力，應無疑義。從而，受處分人即異議人蘇
          淑貞於前述時間，將其所有之車牌號碼三Ｍ—三二六一號自用小客車，停
          放於該舊劃設之紅色實線區域之情形，仍屬在禁止臨時停車處所停車之違
          規行為，亦堪認定。
    （三）至本件受處分人即異議人蘇淑貞之違規停車行為，與該違規地點是否在其
          住處附近，並無任何關係，且不影響異議人確有違規停車之事實。又本件
          案載違規地點之新劃設標線，未延伸至原先舊標線尾端之情形，雖易顯出
          新舊標線間之差異，然異議人尚難僅執此差異，而認該未遭新標線覆蓋之
          舊標線區域，並非禁止臨時停車處所，而據為免罰之依據。另如先前之說
          明所述，民間拖吊車人員，係依照交通勤務警察或依法令執行交通稽查任
          務人員之指示，而為違規車輛拖吊之執行，故民間拖吊車人員並無從逕行
          決定何處之違規車輛必須拖吊；況本件違規之舉發，係由交通勤務警察所
          為，亦有前開舉發通知單載明可考，顯見違規停車拖吊之執行，應不因民
          間拖吊場之變更，而有所不同。此外，交通勤務人員執行交通違規取締勤
          務時，為確保其採證事實明確無疑，而對於可能發生爭義之違規情事，暫
          不予以舉發，本係正常之事，然交通勤務人員先前之不予舉發，並非即係
          認定原有之違規行為係屬合法，故受處分人即異議人甲○○徒以先前之交
          通勤務人員，並未就其將車停放於本件案載違規地點，而加以舉發拖吊等
          事由，而認其將其小客車停放於該處，應無違規之情形，經核亦非有理。
          據此，顯見異議人上開所辯，應均非可採。
四、綜上所述，本件受處分人即異議人甲○○有於九十一年二月十日下午一點四十分
    左右，將其所有之車牌號碼三Ｍ—三二六一號自用小客車，停放於台南市○○路
    七七二巷之劃設有紅色實線，屬禁止臨時停車路段等事實，既堪認定，則原處分
    機關即移送機關交通部公路總局嘉義區監理所台南監理站，據此並引用上開道路
    交通管理處罰條例第五十六條第一項第一款之規定，裁處異議人罰鍰新臺幣九百
    元，於法即無不當。至本件異議經核並無理由，故應予以駁回。
五、據上論斷，應依道路交通案件處理辦法第十九條，裁定如主文。
中    華    民    國      九十一      年      七      月       十二     日
                              臺灣臺南地方法院交通法庭
                                  法  官    陳  志  成
右正本證明與原本無異
如不服本裁定應於送達後五日內向本院提出抗告狀
                                  書記官    彭  建  山
中    華    民    國      九十一      年      七      月       十二     日
